【裁判字號】    97,易,3792
【裁判日期】    980205
【裁判案由】    傷害
【裁判全文】
臺灣板橋地方法院刑事判決              97年度易字第3792號
公  訴  人  臺灣板橋地方法院檢察署檢察官
被      告  乙○○
上列被告因傷害案件，經檢察官提起公訴（97年度偵字第31295
號），由本院裁定改依簡式審判程序審理，並判決如下：
    主  文
乙○○共同傷害人之身體，處拘役伍拾日，如易科罰金，以新臺
幣壹仟元折算壹日。
    事  實
一、乙○○於民國97年4 月22日15時許，在臺北縣板橋市○○街
    53號前，因與其妻子妹妹之友人甲○○發生口角爭執，竟與
    另2 名年籍身分不詳綽號「阿男」、「阿瑋」之成年男子，
    基於傷害之犯意聯絡，共同以徒手毆打甲○○頭部及身體等
    處，造成甲○○受有頭部外傷及雙肩、左腰部多處挫傷等之
    傷害。
二、案經甲○○訴由臺北縣政府警察局海山分局報告臺灣板橋地
    方法院檢察署檢察官偵查起訴。
    理  由
一、上開犯罪事實，業經被告乙○○於警詢、偵查中及本院審理
    中均坦承不諱，核與告訴人甲○○於警詢時及偵查中所指訴
    之情節大致相符，並有行政院衛生署臺北醫院診斷證明書1
    份附卷可資佐證，足認被告自白與事實相符，是本件事證明
    確，被告犯行堪以認定，應依法論科。
二、核被告所為，係犯刑法第277 條第1 項之傷害罪。其就上開
    犯行與綽號「阿男」、「阿瑋」之成年男子間，有犯意聯絡
    及行為分擔，應論以共同正犯。爰審酌被告先前並無任何前
    科紀錄，素行良好，惟於本件僅因發生口角衝突，一時氣憤
    ，即與另2 名不詳男子共同出手毆打被害人，其動機及目的
    可議，復參酌其犯罪之手段、對被害人所生傷害程度以及被
    告於事發後自始坦承犯行，犯後態度良好等一切情狀，量處
    如主文所示之刑，並諭知易科罰金之折算標準，以資儆懲。
三、末按「除被告所犯為死刑、無期徒刑、最輕本刑為3年以上
    有期徒刑之罪或高等法院管轄第1審案件者外，於前條第1項
    程序進行中，被告先就被訴事實為有罪之陳述時，審判長得
    告知被告簡式審判程序之旨，並聽取當事人、代理人、辯護
    人及輔佐人之意見後，裁定進行簡式審判程序。」刑事訴訟
    法第273條之1第1項定有明文。查本件被告所犯上開刑法第
    277條第1項之罪，其法定刑並非最輕本刑為3年以上有期徒
    刑之罪，且被告於本院98年1 月15日準備程序進行中，復就
    被訴之事實為有罪之陳述，經告知被告簡式審判程序之旨，
    被告及公訴人對於本件改依簡式審判程序審理亦均表示同意
    ，是本院即依前揭刑事訴訟法規定，裁定本件進行簡式審判
    程序，附此敘明。
據上論斷，應依刑事訴訟法第273條之1第1項、第299條第1項前
段，刑法第28條、第277 條第1 項、第41條第1 項前段，刑法施
行法第1 條之1 ，判決如主文。
本案經檢察官黃明絹到庭執行職務。
中    華    民    國    98    年    2     月    5     日
                                 法  官  楊仲農
上列正本證明與原本無異。
如對本判決不服，應於送達後10日內，向本院提出上訴狀。（應
抄附繕本）
                                 書記官  陳香君
中    華    民    國    98    年    2     月    6     日
附錄本判決論罪科刑法律條文：
中華民國刑法第277條
(普通傷害罪)
傷害人之身體或健康者，處三年以下有期徒刑、拘役或一千元以
下罰金。
犯前項之罪因而致人於死者，處無期徒刑或七年以上有期徒刑；
致重傷者，處三年以上十年以下有期徒刑。


司法院資訊處製作；財團法人民間司法改革基金會備份。
